【裁判字號】    98,簡,232
【裁判日期】    981211
【裁判案由】    恐嚇取財等
【裁判全文】
臺灣桃園地方法院刑事判決               98年度簡字第232號
公  訴  人  臺灣桃園地方法院檢察署檢察官
被      告  戊○○
選任辯護人  邱鎮北律師
被      告  庚○○
                      樓
選任辯護人  蕭萬龍律師
            張百欣律師
被      告  丁○○
                      號20樓.
            甲○○
                      巷11號.
            乙○○
                      0弄6號.
上列被告因恐嚇取財等案件，經檢察官提起公訴（97年度偵字第
12004 號），嗣經被告均於本院審理中為有罪陳述，經合議庭評
議後，認應改為簡易判決處刑，茲判決如下：
    主  文
戊○○共同犯強制罪，處有期徒刑伍月，如易科罰金，以新臺幣
壹仟元折算壹日；又共同犯恐嚇取財未遂罪，處有期徒刑伍月，
如易科罰金，以新臺幣壹仟元折算壹日。應執行有期徒刑玖月，
如易科罰金，以新臺幣壹仟元折算壹日，緩刑肆年，並應於判決
確定後參年陸月內，向檢察官指定之公益團體、地方自治團體或
社區，提供捌拾小時之義務勞務。
庚○○共同犯強制罪，累犯，處有期徒刑肆月，如易科罰金，以
新臺幣壹仟元折算壹日；又共同犯恐嚇取財未遂罪，累犯，處有
期徒刑伍月，如易科罰金，以新臺幣壹仟元折算壹日；又共同犯
恐嚇危害安全罪，累犯，處有期徒刑肆月，如易科罰金，以新臺
幣壹仟元折算壹日。應執行有期徒刑壹年，如易科罰金，以新臺
幣壹仟元折算壹日。
丁○○共同犯恐嚇危害安全罪，處有期徒刑參月，如易科罰金，
以新臺幣壹仟元折算壹日，緩刑貳年，並應於判決確定後壹年陸
月內，向檢察官指定之公益團體、地方自治團體或社區，提供肆
拾小時之義務勞務。
甲○○共同犯強制罪，處有期徒刑參月，如易科罰金，以新臺幣
壹仟元折算壹日。
乙○○共同犯強制罪，處有期徒刑參月，如易科罰金，以新臺幣
壹仟元折算壹日，緩刑貳年，並應於判決確定後壹年陸月內，向
檢察官指定之公益團體、地方自治團體或社區，提供肆拾小時之
義務勞務。
    事  實
一、庚○○前因違反毒品危害防制條例案件，經本院分別判處有
    期徒刑4 月，減為有期徒刑2 月、有期徒刑5 月，減為有期
    徒刑2 月又15日，應執行有期徒刑4 月確定，並於民國97年
    2 月20日因繳納易科罰金執行完畢。
二、戊○○、庚○○、楊金龍（另案偵查中) 等人，於97年3 月
    17日20時許，在桃園市○○路117 號「金園卡拉OK」處，因
    不滿前一日消費畢，店家未同意戊○○以簽帳方式處理消費
    款項，即與甲○○、乙○○等共同基於恐嚇危害安全、強制
    之犯意聯絡，先由戊○○徒手毆打該店合夥人丙○（傷害未
    據告訴) ，再由庚○○、楊金龍喊砸後，並徒手推倒桌椅等
    物，及由甲○○、乙○○分持乙○○提供之不詳棍棒( 未扣
    案) ，敲砸該店大門玻璃、音響、液晶電視、冰箱、櫃檯等
    （毀損未據告訴) ，以此加害生命、身體、財產之方式，加
    以恐嚇，使在場己○○、癸○○等心生畏懼，危害渠等安全
    ，並致該店營業廳全毀而當時無從營業，而以此強暴手段，
    妨害店家繼續營業之權利（當時係營業中，仍有二桌客人)
    。
三、戊○○、庚○○因見丁○○與辛○○前夫張鎮南有合作投資
    一事，產生約新臺幣1,200 萬之債務糾紛，且尋求張鎮南解
    決未果後，即於97年2 月4 日11時許，前往臺北市○○○路
    ○ 段1 號4 樓401 室「誠和聯合會計師事務所」，要求辛○○為此簽立還款計畫、承諾書；然遭辛○○拒絕，竟共同基
    於恐嚇取財之接續犯意，先由庚○○對辛○○恫稱：「如果
    沒有寫還款計畫書給翁董1 個交代，以後每天都要來這裡上
    班」，並掀起上衣露出刺青，同時恫稱：「就算有怎麼樣，
    關2 、3 天就沒事了」等語，以示對辛○○不利等情，復於
    同年3 月18日11時許，戊○○、庚○○再前往上開事務所，
    並停留至18時許，其間戊○○出言恫稱：「不寫還款計劃給
    我，我就坐在這裡不走」、「我是專門在替人圍事、替人家
    處裡事情的人，我自己的事情怎麼可能這樣就算了」等語暗
    示對辛○○生命、身體等加害之事，庚○○亦對辛○○恫稱
    ：「如果有一天你在外面被車撞的話，跟我沒關係」、「如
    果被押到山上去也跟我沒有關係」等語，以此加害生命、身
    體、自由之事，恐嚇陳淑婉，使其心生畏懼，惟仍未取得任
    何財物或利益而未遂。
四、庚○○因向辛○○索錢未果，遂另夥同丁○○共同基於恐嚇
    危害安全之犯意，於97年3 月20日11時許，在前開「誠和聯
    合會計事務所」處，由庚○○作勢欲毆打在場之壬○○，並
    摔壬○○之包包及當面踢桌子，而恫以：「要叫小弟把伊押
    走，要打死伊」等語，甚而拉起壬○○手以示要帶其下去樓
    下交給小弟等行為，其間丁○○亦大聲逼嚇：「你既然不是
    要幫辛○○處裡債務的，你坐在這裡幹嘛」、「如果被人打
    死或被打死要怎麼辦」等語，以此加害生命、身體、自由之
    方式，恐嚇壬○○，致其心生畏懼而生危害於安全。
五、案經辛○○、壬○○訴由臺北市政府警察局移送臺灣桃園地
    方法院檢察署檢察官偵查起訴。
    理  由
一、上揭犯罪事實，業據被告戊○○、庚○○、丁○○、甲○○
    及乙○○於本院準備程序中就其各自所涉犯行均坦承不諱，
    就事實欄二所示犯行，復經證人己○○、丙○、楊金龍、鄭
    明醮於偵查中證述綦詳，又有通訊監察譯文等在卷可稽，另
    有現場照片暨勘查報告等附卷足憑；就事實欄三所示犯行，
    則有證人即告訴人辛○○於偵查中證述明確，又有證人丁○○於偵查中之證述附卷可參，另有現場勘驗照片、通訊監察
    譯文等附卷可稽；就事實欄四所示犯行，並有證人即告訴人
    壬○○於偵查中證述綦詳，亦有現場勘驗照片、通訊監察譯
    文等附卷可考。綜此，足見被告戊○○、庚○○、丁○○、
    甲○○及乙○○之自白均與事實相符，本案事證明確，被告
    五人犯行均堪認定，應依法論科。
二、被告五人上開所為犯行，均係以加害生命、身體或自由之惡
    害通知被害人，衡情已足使人心生畏懼，此由被害人己○○
    於警詢時陳稱，希望檢警能對這些目無法紀之人依法處理，
    讓伊能不要生活在這恐懼之中等語；被害人癸○○於偵查中
    陳稱，被砸店伊當然會害怕等語；告訴人辛○○於警詢時陳
    稱，被告庚○○等人讓伊及伊員工每天上班都生活在恐懼之
    中等語；告訴人壬○○於警詢時陳稱，被告庚○○所為，讓
    伊很害怕等語即足印證，足見渠等所為，實足生危害於告訴
    人及被害人等之生命、身體、自由之安全。就事實欄二所示
    犯行，核被告戊○○、庚○○、甲○○、乙○○所為，均係
    犯刑法第305 條恐嚇危害安全罪、同法第304 條第1 項強制
    罪，且渠等上開所為，係以一行為觸犯上開二罪名，為想像
    競合犯，依刑法第55條之規定，應從重之強制罪處斷；就事
    實欄三所示犯行，被告戊○○、庚○○所為，係犯刑法第
    346 條第3 項、第1 項恐嚇取財未遂罪；就事實欄四所示犯
    行，被告庚○○、丁○○所為，均係犯刑法第305 條恐嚇危
    害安全罪。被告戊○○、庚○○、甲○○及乙○○就事實欄
    二所示犯行，被告戊○○、庚○○就事實欄三所示犯行，被
    告庚○○、丁○○就事實欄四所示犯行，均有犯意聯絡，行
    為分擔，應以共同正犯論。被告庚○○有如事實欄一所載犯
    罪科刑及執行之紀錄，此有臺灣高等法院被告前案紀錄表1
    份在卷可稽，其受有期徒刑執行完畢後，5 年以內故意再犯
    本件有期徒刑以上之罪，屬累犯，應依刑法第47條第1 項規
    定加重其刑。就事實欄三所示犯行，被告戊○○、庚○○雖
    已著手恐嚇取財行為之實施，惟未生取得財物之結果，渠犯
    罪尚屬未遂，爰依刑法第25條第2 項之規定，按既遂犯之刑
    度減輕其刑，另被告庚○○就此部分犯行，並依法先加後減
    之。爰審酌被告戊○○起初僅因簽帳一事，未如己意，即心
    生不滿，指使被告庚○○、甲○○、乙○○為事實欄二所示
    犯行，是渠等所為，實對被害人之生命、身體及財產，造成
    嚴重之侵害，復被告戊○○、庚○○又因丁○○與張鎮南合
    作而生糾紛，竟對告訴人辛○○、壬○○為上開恐嚇取財及
    恐嚇犯行，致告訴人辛○○、壬○○之生命、身體及財產均
    生危害，則渠等所為，應予非難；惟念被告五人犯後均坦承
    犯行，暨渠等之手段、目的等一切情狀，各量處如主文所示
    之刑，並定應執行之刑及諭知易科罰金之折算標準。末審酌
    被告戊○○、乙○○前未曾因故意犯罪受有期徒刑以上刑之
    宣告，被告丁○○5 年內亦未曾因故意犯罪受有期徒刑以上
    刑之宣告，此有臺灣高等法院被告前案紀錄表各1 紙附卷可
    稽，本院審酌被告戊○○、丁○○、乙○○僅因一時失慮而
    衝動為上揭犯行，且被告戊○○、丁○○、乙○○於審理中
    均坦承犯行，而被害人己○○、癸○○並與被告三人達成和
    解，且表示不予追究，另告訴人辛○○、壬○○亦於本院審
    理中陳稱，只要被告之後不要再騷擾伊，伊即不再追究等語
    ，本院認被告三人經此偵、審程序及刑之宣告，自當知所警
    惕，信無再犯之虞，本院綜核各情，認所宣告之刑，以暫不
    執行為適當，爰併依刑法第74條第1 項第1 款規定宣告被告
    戊○○緩刑4 年，被告丁○○、乙○○緩刑2 年，以啟自新
    。又為期使被告戊○○、丁○○及乙○○於緩刑期間保持良
    好品行，及對於他人人身安全之尊重有正確認識，以防再犯
    ，爰依刑法第74條第2 項第5 款之規定，命被告戊○○應向
    檢察官指定之公益團體、地方自治團體或社區提供80小時之
    義務勞務，被告丁○○、乙○○則應提供40小時之義務勞務
    ，以啟自新，並觀後效，至其應如何執行，宜由執行檢察官
    考量其所犯罪名，並參酌其性別、家庭、身分、職業、經歷
    、特殊專長、體能狀況及素行紀錄與參加意願等個人因素，
    再依義務勞務執行機關（構）之地域、特性及勞務內容等為
    適當之安排；並依刑法第93條第1 項第2 款規定諭知被告戊○○、丁○○及乙○○於緩刑期間付保護管束，以勵自新。
據上論斷，應依刑事訴訟法第449 條第2 項、第3 項，刑法第28
條、第305 條、第304 條第1 項、第346 條第3 項、第1 項、第
25條第2 項、第47條第1 項、第41條第1 項前段、第51條第5 款
、第74條第1 項第1 款、第2 項第5 款、第93條第1 項第2 款，
刑法施行法第1 條之1 第1 項、第2 項前段，判決如主文。
中    華    民    國    98    年    12    月    11    日
                刑事第十庭    審判長  法  官  江德民
                                      法  官  蘇昌澤
                                      法  官  華奕超
以上正本證明與原本無異。
如不服本判決應於收受判決後10日內向本院提出上訴書狀，並應
敘述具體理由。其未敘述上訴理由者，應於上訴期間屆滿後20日
內向本院補提理由書「切勿逕送上級法院」。
                                      書記官  常毓生
中    華    民    國    98    年    12    月    17    日
附錄論罪科刑法條：
中華民國刑法第304條強制罪
以強暴、脅迫使人行無義務之事或妨害人行使權利者，處3年以
下有期徒刑、拘役或 3 百元以下罰金。
前項之未遂犯罰之。
中華民國刑法第305條恐嚇危害安全罪
以加害生命、身體、自由、名譽、財產之事，恐嚇他人致生危害
於安全者，處 2 年以下有期徒刑、拘役或 3 百元以下罰金。
中華民國刑法第346條單純恐嚇罪
意圖為自己或第三人不法之所有，以恐嚇使人將本人或第三人之
物交付者，處6月以上5年以下有期徒刑，得併科1千元以下罰金
。
以前項方法得財產上不法之利益，或使第三人得之者，亦同。
前二項之未遂犯罰之。


司法院資訊處製作；財團法人民間司法改革基金會備份。
